# 或有对价会计处理

提问人：sddyxu 时间：2018-03-08 17:09:07
2017 年 12 月 14 日， 2017 年会计监管协调会——具体会计问题监管口径： 3 、 收购交易中业绩补偿款支付给标的公司的会计处理标的公司的报表层面，收到的业绩补偿款性质上是权益性交易，应计入资本公积。收购方合并财务报表层面，该补偿行为仍然是对收购对价的补偿，而不是因为卖方作为标的公司的少数股东而发生的权益性交易，应将其作为或有对价进行会计处理。请问：标的公司个别报表层面，收到的业绩补偿款性质上是权益性交易，是否理解为是收购方母公司对标的公司的赠与行为？收购方母公司报表层面是否需要做会计处理？@chenyiwei

回答人：chenyiwei
可理解为是收购方（母公司）对标的公司的赠与行为。即母公司从业绩补偿义务人收到补偿款后再以此对被收购方进行资本性投入。
收购方个别报表层面应在将该补偿款的影响计入损益的同时，增加对该被收购方的长期股权投资成本。但要注意：如果没有收购标的公司的100%股权，即标的公式仍有少数股权的，则母公司个别报表层面确认损益和计入长期股权投资成本的应当只是业绩补偿义务人直接支付给标的公司的补偿款中按股权比例计算归属于收购方的部分，不含归属于少数股东的部分。